臺灣高雄地方法院刑事判決　　　　　　　　　　　　九十二年度訴字第二四五八號
　　公　訴　人　臺灣高雄地方法院檢察署檢察官
　　被　　　告　乙○○
右列被告因公共危險案件，經檢察官提起公訴（九十二年度偵字第一八０四四號），
本院判決如左：
    主      文
乙○○放火燒燬他人所有車號ＸＣＵ─一四二機車壹輛，致生公共危險，處有期徒刑
貳年，扣案之打火機壹個沒收之。
    事      實
一、乙○○於民國（下同）九十一年四月二十七日即有曾放火之公共危險犯行，經臺
    灣高雄地方法院檢察署檢察官以九十一年度偵字第八八六六號職權處分不起訴在
    案，竟無悔悟，又於九十二年八月二十九日凌晨一時二十九分許，在高雄市○○
    ○路一四九號之三號前，明知該處為大樓之住宅社區，如引火點燃他物，有可能
    發生延燒或爆炸，致生公共危險，竟仍基於放火燒燬他人機車之犯意，在上址騎
    樓地上撿拾廢紙一張，並以自備之打火機點火燃燒紙張後，引燃置於上址騎樓下
    之車號ＸＣＵ─一四二號機車，致該機車完全燒燬，致生可能延燒至上址大樓社
    區房屋及其旁機車之公共危險，乙○○確認已點燃焚燒右開機車後，隨即返回其
    位於高雄市○○區○○街八巷二號四樓之四家中，換穿衣衫後，返回案發現場觀
    看火災，經警調閱監視錄影帶後，於九十二年八月二十九日晚上七時三十分許，
    循線在高雄市○○區○○街八巷二號管理室查獲，並扣得其所有，供犯前開罪所
    用之打火機一個。
二、案經高雄市政府警察局苓雅分局移送臺灣高雄地方法院檢察署檢察官偵查起訴。
    理      由
一、訊據被告乙○○固坦承有於前開時、地放火焚燒右揭機車之行為，惟辯稱：其係
    克制不了自己云云。惟查：
  （一）前開事實，業據被告乙○○於偵、審中均坦承有放火焚燒機車之行為（偵卷
        第一八頁，本院卷第三五、二二五頁），核與被害人方秀嶽指訴機車遭焚燒
        損毀之情節相符（警卷第三、四頁），且有機車遭焚毀之照片八幀（警卷第
        二四頁）、翻拍監視器所攝製被告出現於縱火現場、現場起火燃燒情形之照
        片（警卷第一二頁）、公訴人勘驗現場監視器攝製錄影之勘驗筆錄（偵卷第
        二０頁）、監視現場錄影光碟一片（置偵卷錄音帶存放袋內）、以及高雄市
        政府消防局火災原因調查報告書一份（偵卷第三三至五一頁）均在卷可稽，
        並有被告坦承放火所用打火機一個扣案可資佐證，足見被告確有上開放火行
        為甚明；且因其放火燒燬機車之位置即在住宅區之騎樓處，該機車旁又擺放
        多部機車，有附於警卷之現場相片可參（警卷第一二頁），雖該火勢經消防
        隊及時前來撲滅而未延燒其旁之機車及房屋，惟其行為應生公共危險無疑。
  （二）被告雖辯稱：其放火燒機車係克制不了自己云云，然本院就被告案發其時之
        精神狀態，送請高雄市立凱旋醫院鑑定結果，認被告於案發當時之精神狀態
        正常，無「心神喪失」或「精神耗弱」之情形，有高雄市立凱旋醫院九十三
        年五月五日高凱醫成字第０九三００００四九六號函及所附該院鑑定書之鑑
        定結論欄第２段附卷可憑，足見被告所辯因其精神狀態無法克制而為放火行
        為云云，顯不可採。
    從而，本案事證已明，被告犯行洵堪認定。
二、核被告乙○○所為，係犯刑法第一百七十五條第一項之放火燒毀他人所有物罪。
    爰審酌被告前於九十一年四月二十七日即曾有放火之公共危險犯行，已經臺灣高
    雄地方法院檢察署檢察官以九十一年度偵字第八八六六號職權處分不起訴在案有
    上開不起訴處分書在卷可按（偵卷第五二頁），竟無悔悟，又為本件放火犯行，
    足見其素行不良，且其固僅放火焚燒他人機車，然放火地點位於大樓社區騎樓處
    ，如致延燒，所生危險極大，以及其犯後仍圖以己身精神疾病作為抗辯事由，以
    及業已與被害人和解，有被害人於偵查中所提出之撤回告訴狀足參（偵卷第三０
    頁），又公訴人求處有期徒刑三年，尚嫌過重等一切情狀，量處如主文所示之刑
    ，以示懲儆。至扣案之打火機一個，係被告所有，且供其放火使用之物，業據被
    告於警詢時供承甚明（警卷第二頁），依刑法第三十八條第一項第二款規定沒收
    之。
據上論斷，應依刑事訴訟法第二百九十九條第一項前段，刑法第一百七十五條第一項
、第三十八條第一項第二款，判決如主文。
本案經檢察官甲○○到庭執行職務。
中      華      民      國      九十三    年      六     月     二十三  日
                                    臺灣高雄地方法院刑事第三庭
                                        審判長法  官  黃仁松
                                              法  官  陳玉聰
                          法  官  高思大
右正本證明與原本無異。
如不服本判決，應於判決送達後十日內向本院提出上訴狀，上訴於台灣高等法院高雄
分院（須附繕本）。
                                              書記官  蔡語珊
中      華      民      國      九十三    年      六      月    二十四  日
附錄條文：
中華民國刑法第一百七十五條第一項：
          放火燒燬前二條以外之他人所有物，致生公共危險者，處一年以上七年以
          下有期徒刑。
